【裁判字號】    91,交上易,2098
【裁判日期】    920128
【裁判案由】    過失傷害
【裁判全文】
臺灣高等法院臺中分院刑事判決                九十一年度交上易字第二九八號
    上  訴  人
    即  被  告  乙○○  女  二.
右上訴人因過失傷害案件，不服臺灣台中地方法院九十一年度交易字第二三一號中華
民國九十一年十月十一日第一審判決（起訴案號：臺灣台中地方法院檢察署九十一年
度偵字第八五四五號），提起上訴，本院判決如左：
    主      文
原判決撤銷。
乙○○因過失傷害人，處拘役伍拾日，如易科罰金，以參佰元折算壹日。
    事      實
一、乙○○於民國九十年十二月十九日十六時二十分許，駕駛車牌號碼七Ｃ－四五一
    三號自用小客車，沿台中市南屯區○○○路由北往南行駛，行經文心南路與大忠
    南路交叉路口時，本應注意汽車行駛時，駕駛人應注意車前狀況，並隨時採取必
    要之安全指施，而依當時情形，又無不能注意之情事，竟疏於注意，適丙○○騎
    乘ＪＫＩ－六一九號機車在其前方因遇紅燈而停車，其未及煞車即自後追撞丙○
    ○所騎機車，致丙○○受背部、左側大姆指挫傷、胸椎壓迫性骨折等傷害；乙○
    ○於肇事後，在其犯罪尚未被該管公務員發覺前，即主動向到場處理之員警自首
    而接受裁判。
二、案經丙○○訴由台中市警察局第四分局報請臺灣臺中地方法院檢察署檢察官偵查
    起訴。
    理      由
一、右揭事實，業據上訴人即被告乙○○於警訊及偵審中坦承不諱，核與告訴人丙○
    ○於警訊時指訴之情節相符，並有台中市○○○道路交通事故調查報告表、照片
    、診斷證明書影本附卷可稽。
二、按汽車行駛時，駕駛人應注意車前狀況，並隨時採取必要之安全措施，道路交通
    安全規則第九十四條第三項定有明文。被告乙○○駕駛汽車，自應注意上開道路
    交通安全規則之規定，且依當時情形，並無不能注意之情事，被告應注意並能注
    意而不注意，以致肇事，被告之行為自有過失，本件經送台灣省台中市區車輛行
    車事故鑑定委員會鑑定結果，亦同此認定，有該委員會函及鑑定意見書附卷可參
    ，因被告之過失行為，致使被害人丙○○受有前揭事實欄所載之傷害，被告之過
    失行為與被害人丙○○之受傷，其間顯有相當因果關係，事證明確，被告犯行堪
    以認定。
三、核被告所為，係犯刑法第二百八十四條第一項前段之過失傷害罪。查本件被告係
    在其犯罪尚未被該管公務員發覺前，即主動向到場處理之員警自首，業據證人即
    負責處理本件肇事現場之員警甲○○、丁○○於本院調查中到庭論述甚詳，被告
    對於未發覺之罪自首而受裁判，應依法減輕其刑。
四、原審對被告論罪科刑，固非無見，惟：(1)原判決未依自首之規定對被告減輕其刑
    ，尚有未合。(2)被告駕駛自用小客車，未注意車前狀況，並隨時採取必要之安全
    措施，追撞前方路口遇紅燈而暫停之車輛，為本件車禍之肇事原因，被害人丙○
    ○應無過失可言，原判決於理由二中謂被害人與有過失，亦有疏誤。被告上訴意
    旨指摘原判決不當，非無理由，本院應將原判決撤銷改判，爰審酌被告之過失程
    度、犯後之態度、及被害人所受之損害等一切情狀，量處拘役伍拾日，並諭知易
    科罰金之折算標準。
五、被告經合法傳喚，無正當之理由不到庭，爰不待其陳述，逕行判決。
六、據上論斷，應依刑事訴訟法第三百七十一條、第三百六十九條第一項前段、第三
    百六十四條、第二百九十九條第一項前段，刑法第二百八十四條第一項前段、第
    六十二條、第四十一條第一項前段，罰金罰鍰提高標準條例第一條前段、第二條
    ，判決如主文。
本案經檢察官戊○○到庭執行職務。
中      華      民      國      九十二  年      一      月      二十八  日
                                臺灣高等法院臺中分院刑事第十庭
                                      審判長法  官  林  照  明
                                            法  官  王      銘
                                            法  官  蔡  名  曜
右正本證明與原本無異。
不得上訴。
                                            書記官    錫  彬
中      華      民      國      九十二  年      一      月      二十八  日
                                                                        Ａ


司法院資訊處製作；財團法人民間司法改革基金會備份。
